# 关联方转让的专利权价值未经过评估机构评估，按转让价入账是否能确认？

提问人：taxi4 时间：2012-06-14 14:23:46
审计是否可以确认这个入账价值？有转让合同，已办理了专利权的过户手续。如果对此事项有保留意见，意见该如何写比较好？请高手指点一下！

回答人：chenyiwei
由于该交易是真实发生的（真实性和公允性是两个范畴），因此依据该交易价格作为无形资产的初始确认金额也是可以接受的，尤其是对非上市公司等不涉及社会公众利益的公司而言。但此处不能披露该关联交易是在公允条款的基础上进行的。

提问人：zengfengxia 时间：2012-06-14 21:12:15
根据 1323 号准则第 11 条，无论适用的财务报告编制基础是否对关联方做出规定，注册会计师都应当获取审计证据，就财务报表受到关联交易的影响而言，确定财务报表是否实现公允反映。 因此，个人理解，若注册会计师认为无法取得充分适当的审计证据证明关联交易价格是否公允，应当以审计范围收到限制，出具适当的审计意见。

回答人：chenyiwei
你的这个观点主要是从审计角度而言的，因为不公允的关联交易预示着更高的舞弊导致的重大错报风险。但是否一定是非无保留意见，还要看该事项对被审计财务报表整体的影响程度而定。